# 请教陈版，新三板公司发行股份购买子公司少数股东股权的税务问题

提问人：顾得奶特 时间：2016-05-04 09:18:29
新三板挂牌公司A有控股子公司B，A公司持有B公司60%的股权，现在拟通过发行股份的方式收购B剩余40%的股权，达成全资控股的目地。请问在收购过程中B公司的少数股东（有自然人和法人）的所得税和营业税该如何计算？
如果A公司不是新三板挂牌公司而是A股上市公司是否会有不同呢？

回答人：chenyiwei
对于少数股东而言，这属于以股换股，即原持有的子公司股份换成了母公司（挂牌主体）的股份。其企业所得税和个人所得税需按下列规定处理： 个人所得税：《关于个人非货币性资产投资有关个人所得税政策的通知》（财税[2015]41号）和《关于个人非货币性资产投资有关个人所得税征管问题的公告》（国家税务总局公告[2015]20号）； 企业所得税：《关于非货币性资产投资企业所得税政策问题的通知》（财税[2014]116号）和《关于非货币性资产投资企业所得税有关征管问题的公告》（国家税务总局公告[2015]33号）。
应不涉及营业税或增值税。

提问人：顾得奶特 时间：2016-05-06 10:43:13
陈版，之前的问题都基本解决了，少数股东企业所得税：发行对价（假设公允）-初始投资成本，可在未来五年平均递延。
我还想补充请教一个问题，A公司设立B公司时侯60%的股权，跟后续取得40%股权的成本差异巨大，后续如果A再转让B公司的股权，计税基础怎么确定？是先进先出？加权平均？有没有哪个法规对这个做出规定呢？

回答人：chenyiwei
税法应无明确规定，但一般采用加权平均法确定所处置的部分股权对应的计税基础。